【裁判字號】    98,台上,1158
【裁判日期】    980305
【裁判案由】    違反毒品危害防制條例
【裁判全文】
最高法院刑事判決            九十八年度台上字第一一五八號
上  訴  人  甲○○
上列上訴人因違反毒品危害防制條例案件，不服台灣高等法院中
華民國九十七年十一月二十八日第二審判決（九十七年度上訴字
第四四三七號，起訴案號：台灣士林地方法院檢察署九十七年度
毒偵字第一二七六、一三六０號），提起上訴，本院判決如下：
    主  文
上訴駁回。
    理  由
按刑事訴訟法第三百七十七條規定：上訴於第三審法院，非以判
決違背法令為理由不得為之；是提起第三審上訴，應以原判決違
背法令為理由，係屬法定要件；如果上訴理由書狀並未依據卷內
訴訟資料具體指摘原判決不適用何種法則或如何適用不當，或所
指摘原判決違法情事顯與法律規定得為第三審上訴理由之違法情
形不相適合時，均應認其上訴為違背法律上之程式，予以駁回。
次按刑之量定，乃法律賦予法院自由裁量之事項，倘於科刑時，
已斟酌刑法第五十七條所列各款事項，且未逾越法定刑度，即難
謂違法。本件原判決維持第一審關於論處上訴人甲○○施用第一
級毒品罪刑（累犯，處有期徒刑八月）部分之科刑判決，駁回上
訴人就該部分在第二審之上訴，已針對上訴人於第二審指摘第一
審量刑過重之上訴意旨，敘明上訴人本件施用第一級毒品犯行，
係屬累犯，第一審審酌上訴人曾因施用毒品，經觀察勒戒後，仍
未能戒斷毒癮，惟其施用毒品僅戕害自身健康及其犯罪後坦承犯
行等一切情狀，就其施用第一級毒品量處有期徒刑八月，量刑並
無過重等情（見原判決正本理由欄三）。是就上訴人施用第一級
毒品部分犯罪之動機、目的、手段、所生損害及犯罪後之態度等
刑法第五十七條所定科刑輕重應審酌之事項業已注意，並予審酌
，且已說明第一審量刑適當之理由，核與卷內資料相合，並無濫
用量刑權限之違法。從形式上觀察，原判決該部分並無違背法令
之情形（上訴人另犯施用第二級毒品罪部分，業經原判決維持第
一審之科刑判決，駁回上訴人之第二審上訴確定）。上訴意旨指
稱：上訴人在警詢時已供出毒品來源，應得減輕其刑等語。惟按
犯毒品危害防制條例第十條第一項施用第一級毒品罪，供出毒品
來源，因而破獲者，依同條例第十七條規定，固得減輕其刑，然
必須供出毒品來源並因而破獲者，始有該項規定之適用。查上訴
人於警詢時雖供稱其毒品之來源為綽號「小狗」之男子，但不知
彼之真實姓名、年籍及聯絡方式等語（見第一二七六號偵查卷第
五頁）；又遍查卷內資料，亦無檢警據以破獲之情事。上訴意旨
顯非依據卷內訴訟資料具體指摘原判決關於施用第一級毒品部分
有何違背法令之情形，核與法律規定得為第三審上訴理由之違法
情形不相適合。應認上訴人之上訴為違背法律上之程式，予以駁
回。又本件為程序判決，上訴意旨請求從輕量刑，無從審酌，併
予敘明。
據上論結，應依刑事訴訟法第三百九十五條前段，判決如主文。
中    華    民    國  九十八  年    三    月    五    日
                      最高法院刑事第八庭
                          審判長法官  林  永  茂
                                法官  吳  昆  仁
                                法官  蘇  振  堂
                                法官  蕭  仰  歸
                                法官  林  立  華
      本件正本證明與原本無異
                                      書  記  官
中    華    民    國  九十八  年    三    月    六    日
                                                      K


司法院資訊處製作；財團法人民間司法改革基金會備份。
